【裁判字號】    99,審簡,3138
【裁判日期】    990713
【裁判案由】    詐欺
【裁判全文】
臺灣高雄地方法院刑事簡易判決        99年度審簡字第3138號
公  訴  人  臺灣高雄地方法院檢察署檢察官
被      告  甲○○
上列被告因詐欺案件，經檢察官提起公訴（99年度偵字第106 號
）暨移送併辦（98年度偵字第34020 號、99年度偵字第16856 號
），被告自白犯罪，本院合議庭認宜以簡易判決處刑（99年度審
易字第584 號），爰不經通常審理程序，裁定由受命法官獨任逕
以簡易判決處刑如下：
    主  文
甲○○幫助犯詐欺取財罪，處拘役伍拾玖日，如易科罰金，以新
臺幣壹仟元折算壹日。
    事實及理由
一、本件犯罪事實及證據部分，除附件一起訴書及附件二併辦意
    旨書事實欄所載「華南銀行大林埔分行帳號000-0000000000
    000000號帳戶」補充「（因大林埔分行已裁撤，現業務均併
    由華南銀行小港分行承接，帳號相同）」，及就證據欄增列
    「被告甲○○於本院之自白」外，其餘均引用檢察官起訴書
    及併辦意旨書之記載（詳如附件一、二、三）。
二、查被告甲○○將其不知情之母親張麗花所申辦之銀行帳戶，
    提供予不詳真實姓名、年籍之成年詐欺集團成員使用，係對
    他人遂行詐欺取財之犯行資以助力，是核其所為，係犯刑法
    第30條第1 項前段、第339 條第1 項之幫助詐欺取財罪。至
    檢察官移送併辦意旨認（即附件二及附件三所示之98年度偵
    字第34020 號、99年度偵字第16856 號部分）本件詐欺集團
    另分別詐害被害人黃俊銘、林源宗等2 人之2 次詐欺取財犯
    行，係使用被告所交付其母張麗花申辦之同一上開帳戶。從
    而，被告以1 個交付帳戶之行為，幫助詐欺集團成員遂行向
    被害人丙○○、黃俊銘、林源宗等人所為多次詐欺取財犯行
    ，為同種想像競合犯，而屬裁判上一罪之案件，本院自得就
    移送併辦之事實併予審理。復就上開被告交付帳戶之1 行為
    所幫助詐欺集團正犯遂行3 次詐欺取財罪之想像競合犯行，
    從一重處斷。又被告並未實際參與詐欺犯行，所犯情節較正
    犯輕微，應依刑法第30條第2 項規定，減輕其刑。
三、爰審酌被告明知詐騙行為猖獗，仍基於不確定之故意，提供
    其不知情之母親張麗花所申請銀行帳戶予詐騙成員使用，除
    使被害人受有損害，並造成國家查緝犯罪之困難，嚴重破壞
    社會治安及金融秩序，助長社會犯罪風氣，更造成被害人求
    償上之困難，所為實不足取；惟念及被告並未實際參與詐欺
    取財犯行，且其無前科，有其臺灣高等法院被告前案紀錄表
    在卷可按，足認平日素行尚稱良好，復於本院審理期間已坦
    承犯行，堪認具有悔意，並參酌本件被害人多達3 人，各被
    害人遭詐騙之金額分別為新臺幣（下同）2 萬9989元、5000
    元、5747元，所造成之損害尚非甚鉅，及被告至今尚未與被
    害人達成和解等一切情狀，量處如主文所示之刑，並諭知易
    科罰金之折算標準，以資懲儆。
四、同案被告鄭閎仁部分經本院以99年度審簡字第1206判決確定
    。
五、依刑事訴訟法第449 第2 項、第3 項、第454 條第2 項，刑
    法第30條第1 項前段、第2 項、第339 條第1 項、第55條、
    第41條第1 項前段，刑法施行法第1 條之1 ，逕以簡易判決
    處刑如主文。
六、如不服本判決，得自收受送達之日起10日內，向本院提起上
    訴。
中    華    民    國    99    年    7     月    13    日
                    高雄簡易庭  法  官  呂明燕
以上正本證明與原本無異。
如不服本判決，應於判決送達之日起10日內向本院提出上訴書狀
中    華    民    國    99    年    7     月    13    日
                              書記官    張琇晴
附錄本案論罪法條：
刑法第339條第1項
意圖為自己或第三人不法之所有，以詐術使人將本人或第三人之
物交付者，處5 年以下有期徒刑、拘役或科或併科1 千元以下罰
金。
附件一
臺灣高雄地方法院檢察署檢察官起訴書
                                       99年度偵字第106號
    被      告  甲○○  男  32歲（民國○○年○月○日生）
                        住高雄市○○區○○路97巷7號
                        國民身分證統一編號：Ｚ000000000號
                鄭閎仁  男  25歲（民國○○年○○月○日生）
                        住臺北市○○區○○路一段120號2樓
                        國民身分證統一編號：Ｚ000000000號
上列被告因詐欺案件，業經偵查終結，認應提起公訴，茲將犯罪
事實及證據並所犯法條分敘如下：
        犯罪事實
一、甲○○、鄭閎仁均可預見一般人取得他人金融帳戶，常與財
    產犯罪有密切之關連，亦知悉詐騙集團等不法份子經常利用
    他人存款帳戶、提款卡、密碼以轉帳方式，詐取他人財物並
    藉以逃避追查，皆仍以不違反其本意之幫助犯意，甲○○撥
    打李進華（移送臺灣高雄地方法院併辦）申辦之0000000000
    門號與不詳之人聯繫，於民國98年8月14日20時許，在高雄
    市○○路、大順路口，將不知情母親張麗花申辦之華南銀行
    大林埔分行帳號000-0000000000000000號帳戶提款卡連同密
    碼交予不詳之人及其所屬詐欺集團使用；鄭閎仁於98年8月
    15日13時許，在臺北縣中和市○○路上某速食店旁的巷口，
    將其申辦之華南銀行萬華分行帳號000-0000000000000000號
    帳戶提款卡連同密碼交予真實姓名年籍不詳自稱「陳經理」
    指派之成年男子及其所屬詐欺集團使用。俟該詐欺集團取得
    張麗花、鄭閎仁上開帳戶提款卡、密碼後，成員間共同意圖
    為自己不法之所有，於98年8月15日15時52分許，推由某成
    員冒裝奇摩拍賣網站賣家撥打電話予丙○○，佯稱購物設定
    為分期付款，將會有彰化銀行人員與其確認云云；同日15時
    55分許，由某成員冒裝彰化銀行楊先生撥打電話予丙○○，
    指示其操作自動櫃員機查看云云，致丙○○陷於錯誤，於同
    日16時53分許，前往高雄市前鎮區○○○路、天山路口統一
    超商附設自動櫃員機，依指示操作而匯款新臺幣（下同）2
    萬9,989元至張麗花上開華南銀行大林埔分行帳戶內；同日
    18時07分許，前往高雄市○○○路187號華南銀行，依指示
    操作自動櫃員機，匯款7萬2,000元至鄭閎仁上開華南銀行萬
    華分行帳戶內。嗣丙○○發覺有異，始知受騙，報警循線查
    悉上情。
二、案經高雄市政府警察局小港分局移送偵辦。
        證據並所犯法條
一、證據清單暨待證事實：
┌──┬────────────┬────────────┐
│編號│  證  據  方  法        │  待  證  事  實        │
├──┼────────────┼────────────┤
│ 一 │被告甲○○於警詢中之供述│(一)被告甲○○坦承有於上揭│
│    │。                      │  時地，將不知情母親張麗│
│    │                        │  花所有上開華南銀行大林│
│    │                        │  埔分行帳戶提款卡連同密│
│    │                        │  碼交予不詳之人。證明張│
│    │                        │  麗花上開華南銀行大林埔│
│    │                        │  分行帳戶提款卡等物，係│
│    │                        │  被告甲○○交予不詳之人│
│    │                        │  及其所屬詐欺集團使用之│
│    │                        │  事實。                │
│    │                        │(二)新聞媒體對於不肖犯罪集│
│    │                        │  團，經常利用收購之門號│
│    │                        │  、帳戶，被作為詐欺他人│
│    │                        │  財物工具之事例，已多所│
│    │                        │  報集團導，被告甲○○為│
│    │                        │  智慮成熟之成年人，對此│
│    │                        │  自應知之甚詳，竟仍將與│
│    │                        │  財權權益密切相關之帳戶│
│    │                        │  提款卡連同密碼隨意交予│
│    │                        │  不詳之人。堪認被告主觀│
│    │                        │  上應可預見其提供之上開│
│    │                        │  帳戶提款卡、密碼等物可│
│    │                        │  能遭詐欺集團利用作為詐│
│    │                        │  欺工具，仍提供之，具有│
│    │                        │  幫助詐欺之不確定故意甚│
│    │                        │  明。                  │
│    │                        │(三)被告辯稱應徵司機云云，│
│    │                        │  然卻未至公司應徵，反在│
│    │                        │  路旁交付張麗花所有上開│
│    │                        │  帳戶提款卡連同密碼予不│
│    │                        │  詳之人，顯與一般應徵應│
│    │                        │  至公司之經驗法則不符。│
│    │                        │  被告並非年幼無知毫無社│
│    │                        │  會經驗之人，對此尚難推│
│    │                        │  諉不知。益證被告主觀上│
│    │                        │  有幫助詐欺之不確定故意│
│    │                        │  。                    │
│    │                        │                        │
├──┼────────────┼────────────┤
│ 二 │被告鄭閎仁於警詢及偵查中│(一)被告鄭閎仁坦承有於上開│
│    │之供述。                │  時地將其申辦之華南銀行│
│    │                        │  萬華分行帳戶提款卡連同│
│    │                        │  密碼交予不詳之人。證明│
│    │                        │  被告鄭閎仁上開帳戶提款│
│    │                        │  卡連同密碼係被告交予不│
│    │                        │  詳之人及其所屬詐欺集團│
│    │                        │  使用之事實。          │
│    │                        │(二)被告鄭閎仁坦承聽過詐欺│
│    │                        │  集團拿人頭帳戶詐騙被害│
│    │                        │  人匯款乙情，證明被告可│
│    │                        │  預見一般人取得他人金融│
│    │                        │  帳戶，常與財產犯罪有密│
│    │                        │  切之關連，亦知悉詐騙集│
│    │                        │  團等不法份子經常利用他│
│    │                        │  人存款帳戶、提款卡、密│
│    │                        │  碼以轉帳方式，詐取他人│
│    │                        │  財物並以逃避追查，且自│
│    │                        │  承無法確信對方不會將其│
│    │                        │  上開帳戶利用作為詐欺工│
│    │                        │  具，竟仍將上開帳戶提款│
│    │                        │  卡連同密碼交予真實姓名│
│    │                        │  年籍不詳之人。足證被告│
│    │                        │  主觀上預見其提供之上開│
│    │                        │  帳戶提款卡、密碼等物可│
│    │                        │  能遭詐欺集團利用作為詐│
│    │                        │  欺工具，仍提供之，具有│
│    │                        │  幫助詐欺之不確定故意甚│
│    │                        │  明。                  │
│    │                        │(三)被告自陳做過餐飲業、送│
│    │                        │  貨等工作，換過很多老闆│
│    │                        │  等語，上開工作都是到公│
│    │                        │  司應徵，然本件被告辯稱│
│    │                        │  應徵司機，卻未至公司應│
│    │                        │  徵，亦不知應徵公司名稱│
│    │                        │  、地址、也不知對方是誰│
│    │                        │  、住那裡，被告並非年幼│
│    │                        │  無知毫無社會經驗之人，│
│    │                        │  對此豈有不知警覺，又違│
│    │                        │  反其上開應徵經驗及一般│
│    │                        │  應徵之經驗法則，未到公│
│    │                        │  司應徵，即隨意在路邊將│
│    │                        │  與自身財產權益具有密切│
│    │                        │  關係之上開帳戶提款卡連│
│    │                        │  同密碼交予不詳之人，況│
│    │                        │  如被告辯稱提供提款卡連│
│    │                        │  同密碼是要供對方查看伊│
│    │                        │  信用程度及該帳戶可否存│
│    │                        │  款、提款，將來飯店會匯│
│    │                        │  錢到伊帳戶再由伊提領給│
│    │                        │  公司云云，若係如此，應│
│    │                        │  係飯店直接匯款至公司或│
│    │                        │  負責人帳戶，被告何有提│
│    │                        │  供帳戶之理，至被告信用│
│    │                        │  狀況係被告自身問題，與│
│    │                        │  徵人者何干，且提款卡如│
│    │                        │  何能夠查詢信用狀況？又│
│    │                        │  若係要測試帳戶可否存款│
│    │                        │  、提款，被告大可隨同對│
│    │                        │  方當場測試，豈有任由不│
│    │                        │  詳之人取走之理。綜上，│
│    │                        │  足證被告所辯顯係卸責之│
│    │                        │  詞，不足採信。益證被告│
│    │                        │  主觀上有幫助詐欺之不確│
│    │                        │  定故意。              │
│    │                        │                        │
├──┼────────────┼────────────┤
│ 三 │證人張麗花於警詢中之證述│證明證人張麗花上開華南銀│
│    │。                      │行大林埔分行帳戶存摺等物│
│    │                        │交與被告甲○○之事實。  │
│    │                        │                        │
├──┼────────────┼────────────┤
│ 四 │證人丙○○於警詢中之證述│證明被害人丙○○有於上揭│
│    │。                      │時地遭詐欺集團施以上開詐│
│    │                        │術，陷於錯誤而匯款如犯罪│
│    │                        │事實欄所載金額至張麗花、│
│    │                        │鄭閎仁上開帳戶內之事實。│
│    │                        │                        │
├──┼────────────┼────────────┤
│ 五 │(一)張麗花上開華南銀行大林│證明被告鄭閎仁上開華南銀│
│    │  埔分行開戶資料、交易明│行萬華分行帳戶係其親自申│
│    │  細表。                │請之事實，及被害人丙○○│
│    │(二)被告鄭閎仁上開華南銀行│於上開時間，有匯款如犯罪│
│    │  萬華分行開戶資料、交易│事實欄所載金額至張麗花、│
│    │  明細表。              │鄭閎仁上開帳戶內之事實。│
│    │(三)被害人丙○○華南銀行、│                        │
│    │  中國信託自動櫃員機交易│                        │
│    │  明細表影本各1張。     │                        │
│    │                        │                        │
└──┴────────────┴────────────┘
二、核被告甲○○、鄭閎仁所為，均係犯刑法第339條第1項、第
    30條第1項幫助詐欺取財罪嫌。
三、依刑事訴訟法第251條第1項提起公訴。
    此    致
臺灣高雄地方法院
中    華    民    國    99    年    1     月    16    日
                              檢察官  乙○○
本件正本證明與原本無異。
中    華    民    國    99    年    1     月    26    日
                              書  記  官
參考法條：
刑法第30條
幫助他人實行犯罪行為者，為幫助犯。雖他人不知幫助之情者，
亦同。
幫助犯之處罰，得按正犯之刑減輕之。
刑法第339條
意圖為自己或第三人不法之所有，以詐術使人將本人或第三人之
物交付者，處 5 年以下有期徒刑、拘役或科或併科 1 千元以下
罰金。
以前項方法得財產上不法之利益或使第三人得之者，亦同。
前二項之未遂犯罰之。
附件二
臺灣高雄地方法院檢察署檢察官併辦意旨書
                                     98年度偵字第34020號
    被      告  甲○○  男  32歲（民國○○年○月○日生）
                        住高雄市○○區○○路97巷7號
                        國民身分證統一編號：Ｚ000000000號
上列被告因詐欺案件，業經偵查終結，認為應併臺灣高雄地方法
院審理，茲將犯罪事實、證據並所犯法條及併案理由分敘如下：
        犯罪事實
一、甲○○可預見一般取得他人金融帳戶使用之行徑，常與財產
    犯罪所需有密切之關聯，可能係為掩飾不法犯行，避免有偵
    查犯罪權限之執法人員循線查緝，以確保犯罪所得之不法利
    益，並掩人耳目。竟基於縱有人以其提供之金融帳戶實施詐
    欺取財犯行，亦不違背其本意之幫助犯意，於民國98年8月1
    4日20時許，在高雄市○○路與大順路口，將不知情母親張
    麗花申辦之華南商業銀行大林埔分行帳號「000-0000000000
    000000號」帳戶之提款卡及密碼，交付予真實姓名年籍不詳
    之人及其所屬之詐欺集團成員使用。嗣上開詐欺集團成員取
    得該帳戶後，竟共同意圖為自己不法之所有，並基於詐欺取
    財之犯意，於98年8月15日15時30分許，以電話聯絡黃俊銘
    ，佯稱其購物設定為分期付款，需持提款卡取消功能云云，
    致黃俊銘陷於錯誤，旋於98年8月15日17時16分19秒許，至
    高雄縣岡山鎮○○路331號之華南銀行ATM，依指示操作櫃員
    機而將新臺幣（下同）5,000元匯入甲○○上開帳戶內。嗣
    黃俊銘察覺情狀有異乃知受騙而報警，經警循線查悉上情。
二、案經高雄市政府警察局小港分局移送偵辦。
        證據並所犯法條
一、證據清單及待證事實：
  ┌──┬─────────┬────────────┐
  │編號│     證據清單     │      待證事實          │
  ├──┼─────────┼────────────┤
  │ 一 │被告甲○○於警詢時│(一)被告甲○○坦承有於上揭│
  │    │於本署偵查中之供述│  時地，將不知情母親張麗│
  │    │。                │  花所有上開華南銀行大林│
  │    │                  │  埔分行帳戶提款卡連同密│
  │    │                  │  碼交予不詳之人。證明張│
  │    │                  │  麗花上開華南銀行大林埔│
  │    │                  │  分行帳戶提款卡等物，係│
  │    │                  │  被告甲○○交予不詳之人│
  │    │                  │  及其所屬詐欺集團使用之│
  │    │                  │  事實。                │
  │    │                  │(二)新聞媒體對於不肖犯罪集│
  │    │                  │  團，經常利用收購之門號│
  │    │                  │  、帳戶，被作為詐欺他人│
  │    │                  │  財物工具之事例，已多所│
  │    │                  │  報導，被告甲○○為智慮│
  │    │                  │  成熟之成年人，對此自應│
  │    │                  │  知之甚詳，竟仍將與財產│
  │    │                  │  權益密切相關之帳戶提款│
  │    │                  │  卡連同密碼隨意交予不詳│
  │    │                  │  之人。堪認被告主觀上應│
  │    │                  │  可預見其提供之上開帳戶│
  │    │                  │  提款卡、密碼等物可能遭│
  │    │                  │  詐欺集團利用作為詐欺工│
  │    │                  │  具，仍提供之，具有幫助│
  │    │                  │  詐欺之不確定故意甚明。│
  │    │                  │(三)被告辯稱應徵司機云云，│
  │    │                  │  然卻未至公司應徵，反在│
  │    │                  │  路旁交付張麗花所有上開│
  │    │                  │  帳戶提款卡連同密碼予不│
  │    │                  │  詳之人，顯與一般應徵應│
  │    │                  │  至公司之經驗法則不符。│
  │    │                  │  被告並非年幼無知毫無社│
  │    │                  │  會經驗之人，對此尚難推│
  │    │                  │  諉不知。益證被告主觀上│
  │    │                  │  有幫助詐欺之不確定故意│
  │    │                  │  。                    │
  ├──┼─────────┼────────────┤
  │ 二 │被害人黃俊銘於警詢│渠受詐騙集團詐騙致陷於錯│
  │    │之指述。          │誤，依指示匯出5,000元入 │
  │    │                  │張麗花上開帳戶等情，足認│
  │    │                  │上開帳戶已供詐騙集團使用│
  │    │                  │甚明。                  │
  ├──┼─────────┼────────────┤
  │ 三 │證人張麗花於警詢中│證明證人張麗花上開華南銀│
  │    │之證述。          │行大林埔分行帳戶存摺等物│
  │    │                  │交與被告甲○○之事實。  │
  ├──┼─────────┼────────────┤
  │ 四 │華南商業銀行小港分│上述帳戶確為證人張麗花親│
  │    │行函暨所附之被告在│自開戶，並確實有被害人匯│
  │    │華南銀行所申辦帳號│款之記錄之事實。        │
  │    │「000-000000000000│                        │
  │    │8973號」號帳戶之開│                        │
  │    │戶基本資料及交易明│                        │
  │    │細。              │                        │
  ├──┼─────────┼────────────┤
  │ 五 │被害人黃俊銘提供之│被害人黃俊銘於上開時間、│
  │    │華南銀行自動櫃員機│地點，將5,000元匯至張麗 │
  │    │交易明細表1紙。   │花前開帳戶之事實。      │
  └──┴─────────┴────────────┘
二、核被告甲○○所為，係犯刑法第339條第1項及同法第30條第
    1項前段詐欺取財罪之幫助罪嫌，請依刑法第30條第2項之規
    定，減輕其刑。
三、併案理由：查被告甲○○前因詐欺案件，業經臺灣高雄地方
    法院檢察署檢察官以99年度偵字第106號案件提起公訴，並
    由臺灣高雄地方法院以99年度審易字第584號審理中，有起
    訴書、本署電話紀錄單各1份附卷足憑。本件被告提供帳戶
    之行為，幫助該詐欺集團成員使用該帳戶以詐欺取財，與上
    開案件之犯罪事實係一行為侵害數被害人法益，核屬想像競
    合犯之裁判上一罪關係，自應移請併案審理。
    此  致
臺灣高雄地方法院
中    華    民    國     99    年     3    月    9    日
                         檢  察  官  郭  武  義
附件三
臺灣高雄地方法院檢察署檢察官併辦意旨書
                                     99年度偵字第16856號
    被      告  甲○○  男  32歲（民國○○年○月○日生）
                        住高雄市○○區○○路97巷7號
                        國民身分證統一編號：Ｚ000000000號
上列被告因詐欺案件，業經偵查終結，認為應移由臺灣高雄地方
法院併案審理，茲敘述犯罪事實、證據並所犯法條及併辦理由如
下：
一、犯罪事實：甲○○明知社會上詐騙案件層出不窮，並可預見
    將自己之銀行帳戶存摺、印章、提款卡及密碼提供他人使用
    ，恐遭利用作為人頭帳戶，作為詐欺集團匯款之用，仍基於
    幫助他人詐欺取財之未必故意，於民國98年8 月14日20時許
    ，在高雄市○○路與大順路口，將其不知情母親張麗花（業
    經不起訴處分確定）向華南商業銀行小港分行申請之帳號：
    000000000000號帳戶提款卡、密碼，交予不詳之詐欺集團成
    員供存提詐欺所得款項使用。嗣該詐欺集團成員共同意圖為
    自己不法之所有，於98年8 月15日15時許，假冒拍賣網站賣
    家，撥打電話予林源宗，謊稱：其先前網路購物時，付款方
    式誤設定成分期付款，須操作自動櫃員機解除設定云云，致
    林源宗陷於錯誤，於同日16時24分許，利用某便利超商自動
    櫃員機，匯款新臺幣（下同）5747元至張麗花上開帳戶內，
    旋遭該詐騙集團成員提領殆盡。嗣林源宗察覺有異，始知受
    騙，報警循線查悉上情。案經本署檢察官自動檢舉偵辦。
二、證據清單：
┌──┬───────────┬───────────┐
│編號│證據名稱              │待證事項              │
├──┼───────────┼───────────┤
│1   │另案被告張麗花於偵查中│張麗花將其向華南銀行小│
│    │之供述。              │港分行申設之上開帳戶出│
│    │                      │借給被告甲○○使用之事│
│    │                      │實。                  │
├──┼───────────┼───────────┤
│2   │告訴人林源宗於警詢時之│詐騙集團以網路購物匯款│
│    │指述。                │有誤為由，要求告訴人匯│
│    ├───────────┤款5747元至張麗花上開帳│
│    │土地銀行自動櫃員機交易│戶之事實。            │
│    │明細表1 紙。          │                      │
├──┼───────────┼───────────┤
│3   │華南銀行小港分行客戶資│上開帳戶係張麗花申請使│
│    │料、身分證明文件、交易│用，且有告訴人匯入款項│
│    │明細各1 份。          │之事實。              │
└──┴───────────┴───────────┘
三、所犯法條：核被告甲○○所為，係以幫助之意思參與他人犯
    刑法第339條第1項詐欺取財罪嫌，請依同法第30條第1 項前
    段論以幫助犯，並依同條第2 項按詐欺取財罪嫌之刑減輕其
    刑。
四、併辦理由：被告甲○○前因幫助詐欺案件，業經本署檢察官
    以99年度偵字第106 號提起公訴，現由臺灣高雄地方法院以
    99年度審易字第584 號審理中，有該案起訴書、刑案資料查
    註紀錄表各1 份附卷足憑。經查：本件被告所為與上開案件
    ，係交付同一金融帳戶供他人使用之行為，係1 行為觸犯數
    罪名之想像競合犯，與該案為法律上同一案件，爰請依法併
    予審理。
    此  致
臺灣高雄地方法院
中    華    民    國    99    年    5     月    19    日
                              檢  察  官  蔡麗宜

司法院資訊處製作；財團法人民間司法改革基金會備份。
